# IFRS中与贷款密切相关的咨询费等费用的处理

提问人：小辣椒 85308530 时间：2020-05-26 17:58:00
求助版主，企业向银行的贷款，对应发生的中收费，咨询费，性质属于与该贷款密切相关的融资费用。该类费用IFRS下的财务核算，参见IFRIC中的哪一章有具体约定呢？
我的思考及疑问如下：
1 如果能找到对应借款主体，那么与借款期限一致，分期摊销。每期待摊部分冲减借款。—疑问想知道每期待摊部分冲减借款的操作依据IFRIC中具体哪里的约定？
2 如果找不到对应借款主体（不知道是哪个法人项目公司发生的），这类融资费用如何处理？一次性作为财务费用还是说作为管理费用确认呢？
3 如果该类咨询费中收费对应的合同，列式的贷款主体(项目公司A）与发票中列的贷款主体（项目公司B），那考虑借款主体时，以合同为准，还是以票为准呢？

回答人：chenyiwei
IFRS下对此类问题的处理原则与企业会计准则基本一致。
如果能找到对应借款主体，那么作为借款的折价（利息调整），在借款期限内按实际利率法摊销，作为对各期利息的调整。
在情形 2 下，直接计入当期财务费用处理。
对于问题 3 ，应遵循实质重于形式原则（但需注意证据的充分性和适当性）。